---
title: "Personal Website"
---

Neste site têm-se dados de vacinação da Covid-19 no estado do Paraná para faixas de **80 anos ou mais**, **70 a 79 anos** e **60 a 69 anos**. Todas essas faixas de idade fazem parte do grupo prioriátio 2, conforme definido pela Secretaria de saúde do estado do Paraná, correspondendo a um total de 1.781.543 pessoas (44% do grupo prioriário - 4.080.010 pessoas).

```{r, echo = FALSE, message=FALSE}
require(data.table)
require(lattice)
require(dplyr)
require(scales)
require(lubridate)
options(scipen = 999)

#############################################################
#DADOS DE CASOS DE COVID                                    #
#############################################################
dados_covid <- fread("https://www.saude.pr.gov.br/sites/default/arquivos_restritos/files/documento/2021-03/informe_epidemiologico_27_03_2021_geral.csv",
                     encoding = 'UTF-8')

dados_covid2 <- dados_covid
dados_covid2$DATA_DIAGNOSTICO <- as.Date(dados_covid2$DATA_DIAGNOSTICO, format="%d/%m/%Y")
dados_covid2$Ano <- format(dados_covid2$DATA_DIAGNOSTICO,"%Y")
dados_covid3 <- subset(dados_covid2, Ano == 2021 & DATA_DIAGNOSTICO > "2021-01-02")
dados_covid3$semana <- epiweek(dados_covid3$DATA_DIAGNOSTICO)
dados_covid3$faixaidade <- cut(dados_covid3$IDADE_ORIGINAL, c(0,59,69,79,Inf))
levels(dados_covid3$faixaidade) <- c("Menores de 60 anos","Entre 60 e 69 anos","Entre 70 e 79 anos","Acima de 80 anos")
ultima_semana <- max(dados_covid3$semana)

#Número de casos de covid para faixas de idade separados por semana
dados_covid_casos <- dados_covid3 %>%
  group_by(faixaidade, semana) %>%
  summarize(incidencia = n()) %>%
  filter(semana != ultima_semana) %>%
  mutate(acum = cumsum(incidencia)) %>%
  mutate(grupo = "casos")

#Número de óbitos por covid separado por semana
dados_covid2 <- dados_covid
dados_covid2$DATA_OBITO <- as.Date(dados_covid2$DATA_OBITO, format="%d/%m/%Y")
dados_covid2$Ano <- format(dados_covid2$DATA_OBITO,"%Y")
dados_covid3 <- subset(dados_covid2, Ano == 2021 & DATA_OBITO > "2021-01-02")
dados_covid3$semana <- epiweek(dados_covid3$DATA_OBITO)
dados_covid3$faixaidade <- cut(dados_covid3$IDADE_ORIGINAL, c(0,59,69,79,Inf))
levels(dados_covid3$faixaidade) <- c("Menores de 60 anos","Entre 60 e 69 anos","Entre 70 e 79 anos","Acima de 80 anos")

dados_covid_obitos <- dados_covid3 %>%
  group_by(faixaidade, semana) %>%
  summarize(incidencia = n()) %>%
  filter(semana != ultima_semana) %>%
  mutate(acum = cumsum(incidencia)) %>%
  mutate(grupo = "óbitos")

##############################################################
#DADOS DA VACINA                                             #
##############################################################
dados_vacina <- fread("https://s3-sa-east-1.amazonaws.com/ckan.saude.gov.br/PNI/vacina/uf/2021-03-27/uf%3DPR/part-00000-b0e12c0c-51a3-4753-8fc9-7dc71c737135.c000.csv",
                      encoding = 'UTF-8')
dados_vacina$ind <- 1
dados_vacina$vacina_descricao_dose <- as.factor(dados_vacina$vacina_descricao_dose)
dados_vacina <- subset(dados_vacina, vacina_descricao_dose != levels(dados_vacina$vacina_descricao_dose)[3])
dados_vacina$semana <- epiweek(dados_vacina$vacina_dataAplicacao)
dados_vacina$faixaidade <- cut(dados_vacina$paciente_idade, c(0,59,69,79,Inf))
levels(dados_vacina$faixaidade) <- c("Menores de 60 anos","Entre 60 e 69 anos","Entre 70 e 79 anos","Acima de 80 anos")

#Primeira e segunda dose
prim_dose <- levels(dados_vacina$vacina_descricao_dose)[1]
seg_dose <- levels(dados_vacina$vacina_descricao_dose)[2]

#Total de pessoas por faixa etária
total80 <- 250630
total70 <- 537275
total60 <- 993908
totalmenos60 <- 4080010 - total80 - total70 - total60

grupos <- c(totalmenos60,total60,total70,total80)
indice <- c("Menores de 60 anos","Entre 60 e 69 anos","Entre 70 e 79 anos","Acima de 80 anos")
dados_vacina$grupos <- grupos[match(dados_vacina$faixaidade, indice)]

#Dados de vacinados para faixas de idade separados por semana
dados_vacina_agrup <- dados_vacina %>%
  group_by(faixaidade, grupos, vacina_descricao_dose, semana)  %>%
  summarize(incidencia = n()) %>%
  filter(semana != ultima_semana) %>%
  mutate(soma = cumsum(incidencia)) %>%
  mutate(perc = label_percent(accuracy = 1)(soma/grupos))

#############################################################
#Gráficos                                                   #
#############################################################
dados_covid_uniao <- rbind(dados_covid_casos,dados_covid_obitos)
dados_covid_uniao$semana <- as.factor(dados_covid_uniao$semana)

#############################################################
#80 anos ou mais                                            #
#############################################################
dados_covid_casos2 <- subset(dados_covid_casos, faixaidade == "Acima de 80 anos")
dados_covid_obitos2 <- subset(dados_covid_obitos, faixaidade == "Acima de 80 anos")
dados_vacina_agrup2 <- subset(dados_vacina_agrup, faixaidade == "Acima de 80 anos")
dados_covid_uniao2 <- subset(dados_covid_uniao, faixaidade == "Acima de 80 anos")

dados_vacina_agrup2 <- rbind(data.frame(faixaidade = "Acima de 80 anos", grupos = 250630, vacina_descricao_dose = prim_dose, semana = 1, incidencia = 0, soma = 0, perc = "0%"),
                             dados_vacina_agrup2[1:10,],
                             data.frame(faixaidade = c("Acima de 80 anos","Acima de 80 anos"), grupos = c(250630,250630), vacina_descricao_dose = c(seg_dose,seg_dose), semana = c(1,2), incidencia = c(0,0), soma = c(0,0), perc = c("0%","0%")),
                             dados_vacina_agrup2[11:nrow(dados_vacina_agrup2),])

num_vacin_prim_dose <- max(subset(dados_vacina_agrup2, vacina_descricao_dose == prim_dose)$soma)
num_vacin_seg_dose <- max(subset(dados_vacina_agrup2, vacina_descricao_dose == seg_dose)$soma)
```

### 80 anos ou mais
Nesta faixa de idade têm-se 250.630 pessoas. Até a semana epidemiológica `r max(dados_vacina_agrup2$semana)`
, segundo dados obtidos do [Ministério da Saúde](https://opendatasus.saude.gov.br/dataset/covid-19-vacinacao), foram vacinadas `r num_vacin_prim_dose` pessoas com a 1ª dose e `r num_vacin_seg_dose` pessoas com a 2ª dose no estado do Paraná.

```{r, echo=FALSE, fig.width=9, fig.height=5, dpi=500}
xyplot(incidencia ~ semana,
       group = grupo,
       type = "o",
       col = c(gray(0.6),gray(0.4)),
       lty = 1,
       pch = 19,
       cex = 0.9,
       ylab = NULL,
       xlab = "Semana epidemiológica",
       ylim = c(0,max(dados_covid_uniao2$incidencia)+100),
       scales = list(y=list(col=0)),
       data = dados_covid_uniao2,
       par.settings=list(axis.line=list(col=gray(0.6))),
       panel = function(x, y, ...) {
         panel.xyplot(x, y, ...)
         panel.text(x=dados_covid_casos2$semana,y=dados_covid_casos2$incidencia, labels = dados_covid_casos2$incidencia, 
                    col = grey(0.2), cex = 0.7, pos = 3, offset = 1)
         panel.text(x=dados_covid_obitos2$semana,y=dados_covid_obitos2$incidencia, labels = dados_covid_obitos2$incidencia, 
                    col = grey(0.2), cex = 0.7, pos = 3, offset = 1)
         panel.text(x=dados_covid_casos2$semana,y=dados_covid_casos2$incidencia, labels = subset(dados_vacina_agrup2, vacina_descricao_dose == prim_dose)$perc, 
                    col = "steel blue", cex = 0.7, pos = 3, offset = 2)
         panel.text(x=dados_covid_casos2$semana,y=dados_covid_casos2$incidencia, labels = subset(dados_vacina_agrup2, vacina_descricao_dose == seg_dose)$perc, 
                    col = "blue", cex = 0.7, pos = 3, offset = 3)
         panel.text(x=dados_covid_casos2$semana[1],y=dados_covid_casos2$incidencia[1], labels = "Casos", 
                    col = grey(0.2), cex = 0.7, pos = 4, offset = -3.5)
         panel.text(x=dados_covid_obitos2$semana[1],y=dados_covid_obitos2$incidencia[1], labels = "Óbitos", 
                    col = grey(0.2), cex = 0.7, pos = 4, offset = -3.5)
         panel.text(x=dados_covid_casos2$semana[2]-0.5,y=dados_covid_casos2$incidencia[2], labels = "1ª dose", 
                    col = "steel blue", cex = 0.7, pos = 3, offset = 2)
         panel.text(x=dados_covid_casos2$semana[2]-0.5,y=dados_covid_casos2$incidencia[2], labels = "2ª dose", 
                    col = "blue", cex = 0.7, pos = 3, offset = 3)
       })
```

```{r, echo=FALSE, message=FALSE}
#############################################################
#70 anos ou mais                                            #
#############################################################
dados_covid_casos3 <- subset(dados_covid_casos, faixaidade == "Entre 70 e 79 anos")
dados_covid_obitos3 <- subset(dados_covid_obitos, faixaidade == "Entre 70 e 79 anos")
dados_vacina_agrup3 <- subset(dados_vacina_agrup, faixaidade == "Entre 70 e 79 anos")
dados_covid_uniao3 <- subset(dados_covid_uniao, faixaidade == "Entre 70 e 79 anos")

dados_vacina_agrup3 <- rbind(data.frame(faixaidade = "Entre 70 e 79 anos", grupos = total70, vacina_descricao_dose = prim_dose, semana = 1, incidencia = 0, soma = 0, perc = "0%"),
                             dados_vacina_agrup3[1:9,],
                             data.frame(faixaidade = c("Entre 70 e 79 anos","Entre 70 e 79 anos"), grupos = c(total70,total70), vacina_descricao_dose = c(seg_dose,seg_dose), semana = c(1,2), incidencia = c(0,0), soma = c(0,0), perc = c("0%","0%")),
                             dados_vacina_agrup3[14:nrow(dados_vacina_agrup3),])

num_vacin_prim_dose <- max(subset(dados_vacina_agrup3, vacina_descricao_dose == prim_dose)$soma)
num_vacin_seg_dose <- max(subset(dados_vacina_agrup3, vacina_descricao_dose == seg_dose)$soma)
```

### 70 anos ou mais
Nesta faixa de idade têm-se `r total80`. Até a semana epidemiológica `r max(dados_vacina_agrup2$semana)`
, segundo dados obtidos do [Ministério da Saúde](https://opendatasus.saude.gov.br/dataset/covid-19-vacinacao), foram vacinadas `r num_vacin_prim_dose` pessoas com a 1ª dose e `r num_vacin_seg_dose` pessoas com a 2ª dose no estado do Paraná.

```{r, echo=FALSE, fig.width=9, fig.height=5, dpi=500}
xyplot(incidencia ~ semana,
       group = grupo,
       type = "o",
       col = c(gray(0.6),gray(0.4)),
       lty = 1,
       pch = 19,
       cex = 0.9,
       ylab = NULL,
       xlab = "Semana epidemiológica",
       ylim = c(0,max(dados_covid_uniao3$incidencia)+400),
       scales = list(y=list(col=0)),
       data = dados_covid_uniao3,
       par.settings=list(axis.line=list(col=gray(0.6))),
       panel = function(x, y, ...) {
         panel.xyplot(x, y, ...)
         panel.text(x=dados_covid_casos3$semana,y=dados_covid_casos3$incidencia, labels = dados_covid_casos3$incidencia, 
                    col = grey(0.2), cex = 0.7, pos = 3, offset = 1)
         panel.text(x=dados_covid_obitos3$semana,y=dados_covid_obitos3$incidencia, labels = dados_covid_obitos3$incidencia, 
                    col = grey(0.2), cex = 0.7, pos = 3, offset = 1)
         panel.text(x=dados_covid_casos3$semana,y=dados_covid_casos3$incidencia, labels = subset(dados_vacina_agrup3, vacina_descricao_dose == prim_dose)$perc, 
                    col = "steel blue", cex = 0.7, pos = 3, offset = 2)
         panel.text(x=dados_covid_casos3$semana,y=dados_covid_casos3$incidencia, labels = subset(dados_vacina_agrup3, vacina_descricao_dose == seg_dose)$perc, 
                    col = "blue", cex = 0.7, pos = 3, offset = 3)
         panel.text(x=dados_covid_casos3$semana[1],y=dados_covid_casos3$incidencia[1], labels = "Casos", 
                    col = grey(0.2), cex = 0.7, pos = 4, offset = -3.5)
         panel.text(x=dados_covid_obitos3$semana[1],y=dados_covid_obitos3$incidencia[1], labels = "Óbitos", 
                    col = grey(0.2), cex = 0.7, pos = 4, offset = -3.5)
         panel.text(x=dados_covid_casos3$semana[2]-0.5,y=dados_covid_casos3$incidencia[2], labels = "1ª dose", 
                    col = "steel blue", cex = 0.7, pos = 3, offset = 2)
         panel.text(x=dados_covid_casos3$semana[2]-0.5,y=dados_covid_casos3$incidencia[2], labels = "2ª dose", 
                    col = "blue", cex = 0.7, pos = 3, offset = 3)
       })
```

```{r, echo=FALSE, message=FALSE}
#############################################################
#60 a 69 anos                                               #
#############################################################
dados_covid_casos4 <- subset(dados_covid_casos, faixaidade == "Entre 60 e 69 anos")
dados_covid_obitos4 <- subset(dados_covid_obitos, faixaidade == "Entre 60 e 69 anos")
dados_vacina_agrup4 <- subset(dados_vacina_agrup, faixaidade == "Entre 60 e 69 anos")
dados_covid_uniao4 <- subset(dados_covid_uniao, faixaidade == "Entre 60 e 69 anos")

dados_vacina_agrup4 <- rbind(data.frame(faixaidade = c("Entre 60 e 69 anos","Entre 60 e 69 anos"), grupos = c(total60,total60), vacina_descricao_dose = c(prim_dose,prim_dose), semana = c(1,2), incidencia = c(0,0), soma = c(0,0), perc = c("0%","0%")),
                             dados_vacina_agrup4[1:9,],
                             data.frame(faixaidade = c("Entre 60 e 69 anos","Entre 60 e 69 anos"), grupos = c(total60,total60), vacina_descricao_dose = c(seg_dose,seg_dose), semana = c(1,2), incidencia = c(0,0), soma = c(0,0), perc = c("0%","0%")),
                             dados_vacina_agrup4[10:nrow(dados_vacina_agrup4),])

num_vacin_prim_dose <- max(subset(dados_vacina_agrup4, vacina_descricao_dose == prim_dose)$soma)
num_vacin_seg_dose <- max(subset(dados_vacina_agrup4, vacina_descricao_dose == seg_dose)$soma)

```

### 60 a 69 anos
Nesta faixa de idade têm-se `r total60`. Até a semana epidemiológica `r max(dados_vacina_agrup4$semana)`
, segundo dados obtidos do [Ministério da Saúde](https://opendatasus.saude.gov.br/dataset/covid-19-vacinacao), foram vacinadas `r num_vacin_prim_dose` pessoas com a 1ª dose e `r num_vacin_seg_dose` pessoas com a 2ª dose no estado do Paraná.

```{r, echo=FALSE, fig.width=9, fig.height=5, dpi=500}
xyplot(incidencia ~ semana,
       group = grupo,
       type = "o",
       col = c(gray(0.6),gray(0.4)),
       lty = 1,
       pch = 19,
       cex = 0.9,
       ylab = NULL,
       xlab = "Semana epidemiológica",
       ylim = c(0,max(dados_covid_uniao4$incidencia)+600),
       scales = list(y=list(col=0)),
       data = dados_covid_uniao4,
       par.settings=list(axis.line=list(col=gray(0.6))),
       panel = function(x, y, ...) {
         panel.xyplot(x, y, ...)
         panel.text(x=dados_covid_casos4$semana,y=dados_covid_casos4$incidencia, labels = dados_covid_casos4$incidencia, 
                    col = grey(0.2), cex = 0.7, pos = 3, offset = 1)
         panel.text(x=dados_covid_obitos4$semana,y=dados_covid_obitos4$incidencia, labels = dados_covid_obitos4$incidencia, 
                    col = grey(0.2), cex = 0.7, pos = 3, offset = 1)
         panel.text(x=dados_covid_casos4$semana,y=dados_covid_casos4$incidencia, labels = subset(dados_vacina_agrup4, vacina_descricao_dose == prim_dose)$perc, 
                    col = "steel blue", cex = 0.7, pos = 3, offset = 2)
         panel.text(x=dados_covid_casos4$semana,y=dados_covid_casos4$incidencia, labels = subset(dados_vacina_agrup4, vacina_descricao_dose == seg_dose)$perc, 
                    col = "blue", cex = 0.7, pos = 3, offset = 3)
         panel.text(x=dados_covid_casos4$semana[1],y=dados_covid_casos4$incidencia[1], labels = "Casos", 
                    col = grey(0.2), cex = 0.7, pos = 4, offset = -3.5)
         panel.text(x=dados_covid_obitos4$semana[1],y=dados_covid_obitos4$incidencia[1], labels = "Óbitos", 
                    col = grey(0.2), cex = 0.7, pos = 4, offset = -3.5)
         panel.text(x=dados_covid_casos4$semana[2]-0.5,y=dados_covid_casos4$incidencia[2], labels = "1ª dose", 
                    col = "steel blue", cex = 0.7, pos = 3, offset = 2)
         panel.text(x=dados_covid_casos4$semana[2]-0.5,y=dados_covid_casos4$incidencia[2], labels = "2ª dose", 
                    col = "blue", cex = 0.7, pos = 3, offset = 3)
       })
```